臺灣臺北地方法院民事裁定　　　　　　 100年度事聲字第59號
異　議　人　高美英
代　理　人　鍾明達律師
上列異議人與相對人毛應遂間聲請返還提存物事件，異議人對民
國99年12月27日本院99年度司聲字第1464號裁定提出異議，本院
裁定如下：
    主  文
異議駁回
    理  由
一、按司法事務官處理事件所為之處分，與法院所為者有同一之
    效力。當事人對於司法事務官處理事件所為之終局處分，得
    於處分送達後10日之不變期間內，以書狀向司法事務官提出
    異議。司法事務官認前項異議有理由時，應另為適當之處分
    ；認異議為無理由者，應送請法院裁定之。法院認第1項之
    異議為有理由時，應為適當之裁定；認異議為無理由者，應
    以裁定駁回之。民事訴訟法第240條之3、第240條之4第1、2
    、3項分別定有明文。次按訴訟終結後，供擔保人證明已定
    20日以上之期間，催告受擔保利益人行使權利而未行使，或
    法院依供擔保人之聲請，通知受擔保利益人於一定期間內行
    使權利並向法院為行使權利之證明而未證明者，法院應依供
    擔保人之聲請，以裁定命返還其提存物，民事訴訟法第104
    條第1項第3款定有明文，又依同法第106條規定，並為於其
    他依法令供訴訟上之擔保者準用之。
二、本件異議意旨略以：異議人曾於民國98年4月6日以相對人之
    戶籍地址即「台北市○○區○○路2段281巷6弄14號3樓」寄
    發律師函催告相對人行使權利，惟相對人逾期未受領。嗣異
    議人查知相對人另居住於「台北市○○區○○路2段216巷5
    號5樓」，復對該居所地為送達，並經相對人受領在案，有
    郵政掛號郵件收件回執為證；是異議人實已合法催告相對人
    行使權利，而相對人迄今未行使，異議人依法自得請求返還
    提存物，爰依法聲明異議，請求廢棄原裁定等語。
三、經查，本件相對人之戶籍係設於「台北市○○區○○路2段2
    81巷6弄14號3樓」，有相對人之戶籍謄本及臺北市政府警察
    局萬華分局函文暨99年12月28日之查訪表在卷可參。而異議
    人上揭催告相對人行使權利之律師函，則係寄送至「台北市
    ○○區○○路2段216巷5號5樓」，亦有律師函及郵件回執上
    蓋有相對人姓名之印章在卷可稽（詳原審卷第49至50頁）。
    按送達於應受送達人之住居所、事務所或營業所行之。但在
    他處會晤應受送達人時，得於會晤處所行之，民事訴訟法第
    136條第1項固定有明文，惟此必須應受送達人確實有收受該
    送達文書，始有上開規定之適用。本件異議人雖主張相對人
    係以「台北市○○區○○路2段216巷5號5樓」為其居所，且
    該催告其行使權利之律師函業經相對人受領在案，已生合法
    送達之效力云云，惟上開異議人所送達之地址即「台北市○
    ○區○○路2段216巷5號5樓」，經原審函請臺北市政府警察
    局萬華分局查詢結果，並無異議人所送達之地址之門牌號碼
    存在等情，有萬華分局99年12月2日北市警萬分戶字第09933
    226500號函、萬華分局99年12月24日查訪紀錄表（內附臺北
    市政府民政局門牌檢索系統表）附卷可證，並經本院查核屬
    實，是異議人對一不存在之住址為送達，自不生合法送達之
    效力。又異議人雖提出蓋有相對人姓名印章之郵件回執以為
    證明相對人已合法受領該行使權利之催告函，然僅憑該郵件
    回執，實難以證明相對人本人確實有收受該催告函；復以，
    異議人亦未提出其他事證以實其說，則難認異議人通知行使
    權利之意思表示確已合法送達於相對人。準此，原裁定駁回
    異議人聲請返還提存物之請求，於法並無違誤，異議意旨指
    摘原裁定不當，聲明異議，為無理由，應予駁回。
四、據上論結，本件異議為無理由，爰依民事訴訟法第240條之4
    第3項後段規定，裁定如主文。
中    華    民    國    100    年    2    月    25    日
                  民事第七庭    法    官  陶亞琴
以上正本係照原本作成
如不服本裁定應於送達後10日內向本院提出抗告狀，並繳納抗告
費新臺幣1,000元。
中    華    民    國    100    年    2    月    25    日
                                書 記 官  陳素卿